【裁判字號】    98,上易,2912
【裁判日期】    990423
【裁判案由】    詐欺
【裁判全文】
臺灣高等法院刑事判決                98年度上易字第2912號
上  訴  人
即  被  告  甲○○
選任辯護人  謝玉玲  律師
            林辰彥  律師
            林傳哲  律師
上列上訴人因詐欺案件，不服臺灣板橋地方法院98年度易字第17
15號，中華民國98年10月14日第一審判決（起訴案號：臺灣板橋
地方法院檢察署97年度調偵字第11號），提起上訴，本院判決如
下：
    主  文
原判決撤銷。
甲○○無罪。
    理  由
一、公訴意旨以：甲○○與乙○○於民國92年6月間，開始合夥
    經營套房出租事業等，莊雅如（另為不起訴處分）為該合夥
    共同事業之會計，詎甲○○意圖為自己不法之所有，明知其
    與乙○○共同向林清正承租位於臺北縣三重市○○○路、臺
    北市○○○路○段、臺北市士林地區○○街等3處套房（下稱
    系爭3處套房）之押金僅有新臺幣（下同）20萬元，竟向乙
    ○○佯稱上開3處套房押金共50萬元，使乙○○陷於錯誤，
    於92年9月30日，匯款50萬元，至供渠等共同事業使用之甲
    ○○所有之彰化商業銀行三和路分行帳號00000000000000號
    帳戶中，作為支付其合夥共同事業中系爭3處套房押金之用
    ，甲○○隨即開立前開帳號、面額20萬元之支票1紙予林清
    正支付押金，另開立前開帳號、面額30萬元之支票1紙存入
    白秀明所有供甲○○個人使用之彰化商業銀行三和路分行帳
    號00000000000000號帳帳戶中供己使用，以此方式詐得30萬
    元。
二、公訴證據及起訴法條：
  (一)被告甲○○於警詢及偵查中之供述，證明被告與告訴人乙○
    ○共同向林清正所承租系爭3處套房之押金僅有20萬元，其
    餘30萬元，被告用以支付其所開立之票款之事實。
  (二)告訴人乙○○於偵查中之指述，證明被告向告訴人佯稱渠等
    共同向林清正所承租系爭3處套房之押金為50萬元，告訴人
    隨即匯款50萬元予被告之事實。
  (三)證人林清正於偵查中之證詞，證明被告與告訴人共同向其所
    承租系爭3處套房之押金自始至終僅有20萬元，從未談過要
    收取50萬元押金之事實。
  (四)證人即共同被告莊雅如於偵查中之證言，證明92年9月30日
    之支付憑單係由莊雅如記載，其上記載之50萬元之支出係用
    於系爭3處套房之押金，是由告訴人於同日匯款50萬元支付
    之事實。
  (五)板信商業銀行92年9月30日匯出匯款申請書、92年9月30日由
    莊雅如記載之支付憑單，證明告訴人於92年9月30日匯款50
    萬元至被告所有之彰化商業銀行三和路分行帳號0000000000
    0000號帳戶中，供被告支付房東林清正系爭3處套房押金50
    萬元之事實。
  (六)證人白秀明於偵查中之證言，證明彰化商業銀行三和路分行
    帳號00000000000000號帳戶係由被告使用之事實。
  (七)彰化商業銀行三和路分行98年4月29日彰三和字第9801000號
    函，證明彰化商業銀行三和路分行帳號00000000000000號帳
    戶係由白秀明開戶申辦之事實。
  (八)第一商業銀行三重埔分行98年5月6日一三重埔字第00055號
    函，證明第一商業銀行三重埔分行帳號00000000000號帳戶
    係由林清正開戶申辦，乙○○於92年9月30日匯入50萬元，
    同日由被告開立一張20萬元之支票用以支付給林清正之事實
    。
  (九)彰化商業銀行三和路分行95年7月31日彰三和字第1516號函
    及其附件、96年9月21日彰三和字第9601902號函及其附件，
    證明告訴人於92年9月30日匯款50萬元至被告所有之彰化商
    業銀行三和路分行帳號00000000000000號帳戶中，同日被告
    開立票號分別為0000000號、00000 00號，面額20萬元、30
    萬元之支票2張，分別存入林清正所有之第一商業銀行三重
    埔分行帳號00000000000號帳戶、白秀明所有之彰化商業銀
    行三和路分行帳號00000000000000號帳戶中兌現之事實。
  (十)證人周淑惠於本署偵查中之證詞，證明全部犯罪事實。
  (十一)刑法第339條第1項詐欺取財罪。
三、被告辯解要旨：
  (一)否認有詐欺取財犯行。
  (二)我和告訴人原合作經營之事業共需承租五個地方，當時預算
    共計五十萬元，其中系爭三處套房之所有人林清正後來僅要
    求二十萬元押金，我遂先將剩下之三十萬元留著，用以支付
    日後雙方合作事業所需支出之花費，告訴人事實上也知情，
    我並沒有詐騙告訴人。
四、爭點整理：
    本案被告與告訴人於當時向林清正承租位於臺北縣三重市○
    ○○路、臺北市○○○路○段、臺北市士林地區○○街等3處
    套房之押金共為20萬元，惟告訴人乙○○於92年9月30日，
    匯款50萬元，至渠等共同事業使用之甲○○所有之彰化商業
    銀行三和路分行帳號00000000000000號帳戶中，作為支付系
    爭3處套房押金之用，其中20萬元之已給付予林清正作為支
    付押金之用，另剩餘之30萬元係存入白秀明所有供甲○○個
    人使用之彰化商業銀行三和路分行帳號0000 0000000000號
    帳戶中，告訴人指稱並不知押金僅為20萬元亦未看過契約正
    本，該30萬元係受被告詐欺才匯款，並由被告供自己私人使
    用；惟被告則辯稱告訴人當時已知押金只需20萬元，該30萬
    元係用於支付日後雙方合作事業所需支出之花費，並未詐欺
    告訴人等語。按刑法上詐欺罪係以意圖為自己不法之所有，
    以詐術使人陷於錯誤而交付財物為犯罪構成要件，則被告是
    否有意圖為自己不法所有之意圖而施用詐術使告訴人陷於錯
    誤，匯款該30萬元，並將該30萬元供己使用而未用於合夥事
    業，為本院應釐清之爭點所在，為釐清上開爭點是否屬實，
    茲從被告與告訴人雙方合夥經營事業緣由過程、內容，係爭
    五十萬元之押租金匯款之時點、彰化商業銀行三和分行白秀
    明帳戶與雙方合夥事業之關係、三十萬元匯款之用途、資金
    流向及雙方合夥糾紛爭訟始末等闡述分析之：
  (一)被告與告訴人雙方合夥經業事業緣由過程、內容：
    緣告訴人乙○○與被告本係多年妤友，自92年5月起經營三
    重豪得停車場，因為合作愉快且有獲利，告訴人即提議要再
    找土地合夥經營停車場、套房等出租事業。由於告訴人表示
    其財力雄厚，而上訴人則交遊廣沛，人際關係甚佳，二人截
    長補短遂約定合夥事業所需設備、費用由告訴人負責，而被
    告負責覓地承租，所得利潤均分，為告訴人所不爭執，並有
    雙方最初所簽立之三重豪得停車場合資契約書附卷可稽，其
    中第二條第一、二項載明：「甲○○負責與房東簽訂租賃合
    約書及看管停車場，並告知如何出資及資金運用營（盈）餘
    分配」、「由乙○○（乙方）負責出資金新臺幣三百五十九
    萬元整，做增設停車場增二樓鐵皮屋及RC結構及房東租賃押
    金新臺幣三十二萬元整等費用，不足部分由九十二年六月收
    入做支出」；第五條規定：「日後甲方（甲○○）提供土地
    經營停車場，經雙方協商同意，皆比照本停車場雙方合作方
    式辦理，不再另立合約」（見本院卷第38、39頁），足證告
    訴人與被告合作經營之方式即被告負責經營籌備及合夥之勞
    務及透過各種關係與地主簽訂租賃契約，告訴人則僅負責出
    資。起因二人曾合作愉快，均分獲利，遂有意繼續合作擴大
    營業範圍，而有本件前述合夥案之發生，為本案不爭之事實
    。
  (二)依卷附告訴人乙○○與證人林清正所簽訂之三份契約書載明
    簽約日期是92年9月26日，而告訴人匯款的時間是92年9月30
    日，告訴人於匯款時應已知悉押租金僅20萬元：
    被告於上開期間與告訴人合夥經營套房及停車場出租事業，
    約定由告訴人提供資金，被告則提供勞務及與地主聯絡接洽
    ，嗣被告即以押金共需五十萬元為由向告訴人請款，告訴人
    即於92年9月30日匯款五十萬元至前揭被告彰化商銀三和路
    分行帳戶內，被告於款項匯入後，除開立上開二十萬元之支
    票一紙予林清正支付系爭三處套房之押金外，另開立另紙三
    十萬元之支票存入前揭白秀明名義之彰化商銀三和路分行帳
    戶內等情，為被告所供承不諱，核與證人林清正、白秀明於
    偵查中、證人即告訴人乙○○於偵查及本院審理中所為之證
    述相符，並有匯款單、支付憑證、上開被告及白秀明於彰化
    商銀三和路分行帳戶之交易明細、彰化商銀三和路分行96年
    9月21日函文及所附支票正、反面影本、98年4月29日函文及
    所附白秀明開戶資料、第一商業銀行三重埔分行98年5月6日
    函文及所附顧客資料調查單各一份附卷可稽，是此部分之事
    實堪以認定。證人林清正於偵訊時雖證稱：「（你有出租房
    子或土地給被告跟告訴人合夥作生意？）有，在延平北路七
    段、社中街還有三重中正北路，都是房子，押金總共二十萬
    ，租金總共十七萬」、「（是誰去跟你洽租的？）本來是被
    告來租的，契約是後來跟告訴人簽的」、「（你跟被告簽約
    時，押金一開始就是說二十萬嗎？）一開始就是講二十萬」
    、「剛開始被告就先給我二十萬的押金，租金十七萬，租金
    都是用被告支票的名字開的，自92年10月開一年的票共十二
    張給我，支票都有兌現」等語（見他字第3122號卷第93頁）
    ，告訴人乙○○雖指稱其係因被告甲○○詐稱押租金為五十
    萬元，因此匯款五十萬元押租金給被告，其未看過租約，不
    知道押租金僅二十萬元云云，惟查，經詳閱卷附92年9月26
    日告訴人與屋主林清正所簽立之上開三處房屋租賃契約，其
    中第五條明確載明：「乙方（即乙○○）應於訂約時，交於
    甲方新臺幣二十萬元作為押租保證金，．．．」，契約書文
    末亦有告訴人乙○○親筆簽名及蓋章，而被告則僅為契約之
    見證人，有該租賃契約書在卷可稽（見本院卷第34頁），足
    認乙○○確係親自與林清正簽立上開房屋租賃契約，而乙○
    ○為一有社會經驗、智慮正常之成年人，簽立契約之時斷無
    不看契約內容即率予簽約之理，且該契約書所載二十萬元字
    體係手寫且清晰醒目，乙○○陳稱其簽約時並未注意、未看
    過正本云云，自不可採，堪認乙○○於簽約之時即已知所需
    支付之押金僅為20萬元。而告訴人於92年9月26日簽約之時
    既已明知押金僅為二十萬元，惟其嗣於同年月30日仍匯款50
    萬元至被告彰化商銀三和路分行帳號00000000000000號帳戶
    內，是否有陷於錯誤之情事，已非無疑。
  (三)彰化商業銀行三和分行第249668白秀明名義之帳戶曾先後於
    92年6月3日、92年6月12日、92年6月25日、92年7月14日，
    雙方合夥期間匯入由告訴人乙○○自己或豪得公司或告訴人
    配偶盧美容為發票人名義之多筆資金，該資金用於雙方之合
    夥事業，該白秀明名義之帳號應非供被告個人使用：
    告訴人於92年9月30日匯入之上開50萬元，其中30萬元固轉
    存至白秀明名義之彰化銀行第24966-8帳戶內，但查該白秀
    明帳戶係之前告訴人將其提出之合夥資金所存入之帳戶，此
    有告訴人分別於92年6月3日、92年6月12日、92年6月25日、
    92年7月14日以自己或豪得公司或盧美容（盧美容係告訴人
    配偶）為發票人所簽發支票出資之50萬、50萬、100萬、99
    萬元，指定受款人白秀明並存入該帳戶後兌領，有上開支票
    影本、臺灣中小企業銀行土城分行99年2月26日99土城字第1
    420990059號函、彰化銀行西三重分行99年3月12日彰銀西三
    重099000501號函、彰化銀行南三重分行99年2月26日（98）
    彰南重字第099 3396號函附卷為憑（見本院卷第109至111頁
    、第115至123頁），足認告訴人曾將合夥資金存入該白秀明
    戶頭，而該白秀明帳戶亦有多筆資金之存提，皆是用於合夥
    事業，告訴人顯然知悉該「白秀明」之帳戶係其與被告合夥
    事業共同使用之公用帳戶，而非被告個人所使用之帳戶甚明
    。
  (四)雙方合夥事業既約定由告訴人出資，被告負責合夥事業之勞
    務與經營，被告為因應合夥事業之支出及在告訴人資金緩不
    濟急之情況下，為合夥事業之運作，曾向案外人鄭俊雄借款
    ，先後須由被告簽發支票以應共同借款之償還及支付相關費
    用，此由被告彰化銀行三和分行有頻繁之資金交易明細及雙
    方自92年5月起至92年9月30日止，被告已先墊付金額超過三
    十萬元，及由白秀明彰化銀行三和分行與被告彰化銀行支票
    帳戶明細對照，被告將系爭三十萬元匯入白秀明帳戶後曾有
    多筆款項之提領，除墊付被告前代墊之款項外，其餘用於合
    夥事業之支出，尚難認被告將系爭30萬元供私人支出使用：
    依告訴人乙○○與被告之合作模式可知，因當時合夥事業初
    期有關套房建設、租押金、管理等開銷所費不貲且繁雜，而
    依照上開兩人合夥契約，本即定明應由告訴人負責資金，被
    告則負責出人力、勞務，經營合夥事業，隨時需要用錢，告
    訴人準備資金常緩不應急，故有時被告尚不得不以自有資金
    先行墊付，而雙方自合夥開始（即92年5月）迄於其時（即
    92年9月30日），被告所先行墊付之金額早已超過30萬元，
    此有資金流向表在卷可證（見本院卷第40、41頁），且據被
    告於偵訊時辯稱：「．．．因為告訴人本來要我去找房子，
    他願意出資金做為裝潢出租給學生的套房之用，結果後來告
    訴人要我出一半，我因為沒有錢，我們兩個人後來才去向鄭
    俊雄借500萬，由我開立支票，告訴人背書，是我們兩個人
    共同借款」等語（見偵續字第539號卷第40頁），核與證人
    鄭俊雄於偵訊時證稱：「（當初甲○○來向你借款，是否是
    由甲○○當作借款人，乙○○是背書人？）是」、「因為甲
    ○○與乙○○要合作事業，例如停車場及出租房屋，當時是
    因為甲○○跟我說，他們的公司要用錢，所以甲○○跟乙○
    ○一起來找我，甲○○開口跟我借錢，他說因為公司要用錢
    ，乙○○在旁說他可以當保證人」、「乙○○當時有跟我表
    示說他們要一起合作經營停車場跟出租房屋，但他們有欠資
    金，所以要跟我借錢，由甲○○開立支票，當發票人，乙○
    ○願意在支票上背書負責」、「（你借款的500萬到底是借
    給何人？）我感覺是甲○○跟乙○○一起來跟我借錢的，所
    以才由甲○○開票、乙○○背書，不然乙○○不會背書」（
    見調偵字第11號卷第24、25頁）、「．．．因甲○○說他們
    要裝潢，乙○○說他沒錢，所以由甲○○開票，乙○○背書
    ，我是直接拿票到銀行兌現，．．．後來甲○○因為拆夥後
    ，他的業務分到的部分比較差，所以營收不多，就開始有一
    些跳票的情況」等語（見他字第3122號卷第83頁）；證人周
    淑惠於偵訊時亦證稱：「．．．我只知道有這樣的狀況，後
    來因為甲○○無法付票款，所以與乙○○協議以三重市○○
    街停車場的盈餘，先付給鄭先生，乙○○也有同意，付款的
    明細，莊雅如每個月都有做出報表」等語相符（見偵續字第
    53 9號卷第49頁），再觀之告訴人與被告拆夥時所書立之協
    議書內容第五點亦載明：「甲方（甲○○）前於合夥期間向
    第三人鄭俊雄先生借款出資之債務．．．」等情（見他字第
    31 22號卷第9頁），且乙○○於原審審理時亦證稱：「（被
    告問：我們向鄭俊雄借的錢，在我們還沒有協議拆夥時，我
    們公司有無還過鄭俊雄的錢？）有啊．．．」等語（見原審
    卷第52、53頁），可知告訴人確有與被告因為使合夥事業繼
    續運作而共同向鄭俊雄借款，並曾以公司營收來支付向鄭俊
    雄所借之款項。又被告於偵訊時辯稱：「當時我們才剛開始
    建設的時候，什麼錢都是我付的，然後他才匯款過來，其實
    30萬元的部分他也都知道，他說你先放著，做什麼也沒有關
    係」、「（三十萬你是付之前已經開的支票還是說放著做以
    後要開銷的花費？）放著當作以後要開銷的花費」、「（關
    於三十萬的用途為何？）我沒有當天用掉，我只是要留著付
    以後的開銷及花費，乙○○也知道」等語（見原審卷第17
    頁），且合夥房屋、土地之租金、被告與告訴人共同借款之
    償還及相關費用，均先由被告開立支票支付，被告所付出之
    資金已遠高於乙○○所匯入被告帳戶內之金額，亦有被告彰
    化銀行三和路分行支票存款帳戶資料及交易明細表附卷為憑
    （見他字第3122號卷第100至104頁），而對照白秀明帳戶與
    被告彰化銀行甲存帳戶，亦可知白秀明帳戶內之30萬元係用
    於合夥事業所需之房租、停車場監控系統或文宣、招牌等相
    關費用，有該白秀明彰化銀行帳戶明細及被告彰化銀行帳戶
    明細在卷可稽（見本院卷第45、54頁），尚難認被告有為自
    已不法所有之意圖而將上開款項供己私人使用。雙方合夥經
    營期間，告訴人既應負責資金金之存兌，以應合夥事業之各
    項開銷，是告訴人匯予上訴人50萬元時，既明知50萬元並非
    盡數供作押金使用而仍匯款50萬元，所需30萬應認係供作合
    夥事業費用之需，被告前開辯解，經核尚非無據。
  (五)自93年7月間因告訴人未再匯款給被告以支應所開立之支票
    及營運，雙方合夥關係交惡，94年1月31日由雙方協議拆夥
    ，拆夥時就50萬元之押租金業已協調完畢，雙方均無異議：
    證人丙○○於偵訊時證稱：「協議當天有律師在場，因為乙
    ○○跟我講說他要談，但都跟甲○○談不攏，所以才委託我
    去談，調解完後，他送我回家，我車上有問他對今日之協議
    內容是否滿意，他說很滿意．．．」、「（乙○○在你為其
    與甲○○調解時，是否有提及甲○○有詐欺、侵占等犯罪事
    實？）沒有，如果有的話，為何他會在車上跟我說他很滿意
    」（見調偵字第11號卷第34頁）；於本院審理時亦證稱：「
    當初他們合夥一個事業，因有問題雙方決定要拆夥，．．
    ．要我主持一個公道如何分配較為適當，．．．大家談的還
    滿意，談完後大家有簽字，後來乙○○送我回家，我問他有
    滿意嗎，他說可以，我說有滿意就好」、「．．．這五十萬
    元在我們調解的範圍內」、「（所以『（協議書中）捨棄其
    餘請求權』是包括這三十萬元押租金的爭議？）是的」、「
    （告訴人有無提到被騙這三十萬元？）沒有提到，只是說這
    三十萬元要如何還」等語（見本院卷第138、139頁），證人
    丙○○為當初告訴人乙○○找去幫忙調解之人，其當無故為
    有利被告之陳述，故其所言應屬公正，堪以採信；且核與證
    人鄭俊雄於偵訊時證稱：「當初他們要談拆夥事宜是在我三
    重市達豐公司內談」、「當初談的過程中很圓滿，我、方律
    師、還有另一位許先生都有在場當見證人」等語相符（見調
    偵字第11號卷第25頁）。被告與告訴人拆夥的時候，並不是
    逐筆寫清楚，而且概括的算，顯然協議的時候，該上開30萬
    元的部分也已達成協議，當時雙方既是以概括承受的方式終
    止合夥契約，且告訴人當時亦表示對調解內容滿意，本案系
    爭30萬元之押租金係發生於92年9月30日，雙方於94年1月31
    日協議拆夥，果告訴人遭被告以押租金五十萬元為由曾詐騙
    30萬元，為何於94年1月31日拆夥時未異議上情並即時提告
    ，卻於95年3月間因另案遭被告提出竊佔案告訴不起訴處分
    確定後，始於94年1月31日拆夥後之95年5月始提出本件告訴
    ，其動機不無可疑。
五、撤銷原審判決之理由：
  (一)按犯罪事實應依證據認定之，無證據不得認定犯罪事實；不
    能證明被告犯罪者，應諭知無罪之判決，刑事訴訟法第一百
    五十四條第二項、第三百零一條第一項分別定有明文。次按
    證據之證明力，由法院本於確信自由判斷。但不得違背經驗
    法則及論理法則、無證據能力、未經合法調查之證據，不得
    作為判斷之依據，刑事訴訟法第一百五十四條第二項、第一
    百五十五條第一項及第二項復定有明文。又認定犯罪事實所
    憑之證據，雖不以直接證據為限，間接證據亦包括在內；然
    而無論直接或間接證據，其為訴訟上之證明，須於通常一般
    之人不致有所懷疑，而得確信其為真實之程度者，始得據為
    有罪之認定，而告訴人之告訴，係以使被告受刑事訴追為目
    的，是其陳述是否與事實相符，仍應調查其他證據以資審認
    。且刑事訴訟法第一百六十一條第一項規定：檢察官就被告
    犯罪事實，應負舉證責任，並指出證明之方法。因此，檢察
    官對於起訴之犯罪事實，應負提出證據及說服之實質舉證責
    任。倘其所提出之證據，不足為被告有罪之積極證明，或其
    指出證明之方法，無從說服法院形成被告有罪之心證，基於
    無罪推定之原則，自應為被告無罪之判決。再告訴人之告訴
    ，本以使被告受刑事訴追為目的，故其陳述是否與事實相符
    ，自應調查其他證據，以資審認，苟其所為攻擊之詞，尚有
    瑕疵，則在此瑕疵未予究明以前，即不能遽採為斷罪之基礎
    （最高法院六十九年台上字第一五三一號判例參照）。
  (二)綜上所述，本案告訴人與被告雙方自92年5月間起既因合作
    經營停車場，嗣因有獲利合作愉快，基於彼此之信任關係，
    擴大合夥契約經營停車場及套房出租，由告訴人出資金，被
    告提供勞務及實際之經營運作，關於合夥事業設施之整備、
    租金及管理相關費用開銷，至為頻繁，勢必由合夥及被告之
    帳號簽發支票因應支用，告訴人於92年9月26日簽約時既已
    知悉押金僅二十萬元，惟在9月30日匯入50萬元，被告並無
    施用詐術使告訴人陷於錯誤而匯入三十萬元之可言，系爭三
    十萬元既留在白秀明之帳戶用以墊付被告合夥事業之開銷費
    用，已詳如前述，尚難認有意圖不法所有之詐欺犯意，公訴
    人根據告訴人片面指訴稱系爭三十萬元係遭被告提領私人使
    用，並未舉證以實其說，委無可採。又本件雙方在合夥經營
    期間，因所有承租土地之租金均係被告簽發支票交付地主，
    雖告訴人均有背書，然告訴人均置之不理，且自93年7月後
    告訴人均未再匯款給被告以支應所開立之支票及營業成本，
    以致原先約定所收之租金均存入告訴人帳戶，因協調不成，
    才改存入被告帳戶內，以支應土地租金及相關費用，而拆夥
    協議時，被告雖簽發支票計三百餘萬元給告訴人，取得成功
    路停車場之經營權，但當時被告尚欠鄭俊雄借款二百六十萬
    元，且長期向友人借款之利息，亦難以負荷，實無力支付告
    訴人票款，而成功停車場每月付土地租金及管理人員費用後
    ，所剩盈餘有限，致被告無法清償告訴人票款，惟此並不足
    認定被告於簽訂上開三處房屋租約時即存有詐欺告訴人該30
    萬元之犯意，本件僅屬單純之民事債權債務糾紛，應另循民
    事程序解決。本件公訴人起訴所引用之證據均不足以證明被
    告之犯行，復無其他具體證據足資證明被告有何詐欺之犯行
    。原審未詳勾稽，遽對被告予以論罪科刑，容有未洽。被告
    上訴否認犯行，指摘原判決不當，為有理由，應由本院將原
    判決予以撤銷，改諭知被告無罪之判決。
據上論斷，應依刑事訴訟法第369條第1項前段、第364條、第301
條第1項，判決如主文。
本案經檢察官林秀濤到庭執行職務。
中    華    民    國    99    年    4     月    23    日
                  刑事第十二庭審判長法  官  蔡永昌
                                    法  官  蔡新毅
                                    法  官  吳啟民
以上正本證明與原本無異。
不得上訴。
                                    書記官  顧正榕
中    華    民    國    99    年    4     月    23    日

司法院資訊處製作；財團法人民間司法改革基金會備份。
